# IPO报告期内的收购是否需要会计师事务所审计

提问人：makubex2020 时间：2020-11-30 09:59:00
公司目前正在做IPO，打算收购一家小型研发企业。由于是报告期，对于被收购企业，是否需要公司的申报会计师事务所做审计？

回答人：chenyiwei
一般建议是要审计，尤其是当净资产、净利润、总收入或者总资产等财务指标中的任何一项达到或超过合并报表相应金额的20%时，应关注其对是否符合申报条件的影响。